臺灣高等法院刑事判決
109年度上訴字第900號
上  訴  人  
即  被  告  曹立儒


選任辯護人  段思妤律師
上  訴  人  
即  被  告  徐永飛


指定辯護人  本院公設辯護人陳德仁  
上列上訴人因毒品危害防制條例案件，不服臺灣桃園地方法院10
8年度訴字第60號，中華民國108年12月10日第一審判決（起訴案
號：臺灣桃園地方檢察署107年度偵字第13551號、第19225號、
第19226號），提起上訴，本院判決如下：
    主  文
原判決關於曹立儒犯附表一編號20所示轉讓第三級毒品罪部分撤
銷。
曹立儒犯附表一編號20之轉讓偽藥罪，處如附表一編號20所示之
主刑及沒收。
其他上訴駁回。
    事  實
一、曹立儒、徐永飛均明知愷他命（Ketamine）、4-甲基甲基卡西酮（Mephedrone）、硝甲西泮（Nimetazepam ）分別係毒品危害防制條例列管之第三級毒品，且分別為行政院衛生署（現改制為衛生福利部）公告禁止使用之禁藥、偽藥，不得轉讓、販賣，曹立儒、徐永飛均持用門號0000000000號行動電話與附表一各編號所示購毒者聯繫，以暗語約妥或為買賣第三級毒品事宜，或轉讓第三級毒品事宜後後即進行交易，分述如下：
 (一）曹立儒基於轉讓偽藥之犯意，先於如附表二編號21所示時
　　　間，持上開門號行動電話與蘇韋州聯繫如附表二編號21所
      示之內容，即於附表一編號20所示之時間、地點，將偽藥
      愷他命無償轉讓與蘇韋州。
（二）曹立儒另基於販賣第三級毒品愷他命及內摻有第三級毒品
      4-甲基甲基卡西酮、硝甲西泮之咖啡包以營利之犯意並基
      於持有第二級毒品及第三級毒品純質淨重20公克以上之犯
      意，於民國106年底至107年1月初之間某日，在其位於桃
      園市○○區○○街00巷00號住處，向綽號「螞蟻」之成年男子
      以新台幣（下同）2萬3千元購入摻有4-甲基甲基卡西酮（
      Mephedrone）、硝甲西泮（Nimetazepam）成分之咖啡包
      ，及向綽號「豪豪」之男子以約10萬至11萬元之金額購入
      重量約200公克之愷他命，並無償取得購毒者所附贈之第
      二級毒品MDMA1顆而持有之。曹立儒購得第三級毒品咖啡
      包、愷他命後，除部分供已施用外，其餘則為曹立儒個人
      販賣或曹立儒與徐永飛共同販賣之毒品。曹立儒即於附表
      二編號1、22、24所示時間，持前述門號行動電話分別與
      邱思榕、蘇韋州聯繫，以暗語約定買賣毒品愷他命及咖啡
      包事宜後，即於附表一編號1、21、23所示時間、地點交
      易，曹立儒將第三級毒品愷他命或咖啡包交付與邱思榕、
      蘇韋州（2次）後，當場均收受邱思榕、蘇韋州所交付如
      附表一編號1、21、23所示金額之現金而均完成交易。
（三）曹立儒、徐永飛另共同基於販賣第三級毒品以營利之犯意
      聯絡，由曹立儒負責提供上開其所購入之第三級毒品愷他
      命、咖啡包及提供上述門號行動電話，由徐永飛負責接聽
      購毒者之電話，即先於附表二編號2至10、12至20、23所
      示時間分別與邱思榕、楊鎮屹、蕭育麟、蘇韋州等購毒者
      人以暗語聯繫妥買賣毒品愷他命、咖啡包事宜後，徐永飛
      即持曹立儒交付之第三級毒品愷他命、咖啡包前往交易，
      交付與各購毒者，並收受如附表一編號號2至10、12至19
      、22所示購毒者交付之款項，而完成交易。徐永飛並從交
      易所取得現金中抽取如附表一編號2至10、12至19、22所
      示部分款項，作為其個人之報酬，其餘款項則攜回交予曹
      立儒。另徐永飛與蕭育麟聯繫約妥買賣毒品愷他命事宜後
      ，即於附表一編號11所示之時間，前往雙方約定地點欲進
      行交易，但因蕭育麟表示欲先賒欠款項，然為徐永飛拒絕
      未完成交易而未遂。　　　
二、嗣經警方接獲檢舉，依法執行通訊監察，於107年5月16日向
    臺灣桃園地方法院聲請搜索票，由該院核發107年聲搜字第4
    05號搜索票，警方持該搜索票至曹立儒位於桃園市○○區○○街
    00巷00號之住處執行搜索，扣得如附表三所示之物，而循線
    查悉上情。
三、案經新北市政府警察局海山分局報告臺灣桃園地方檢察署檢
    察官偵查起訴。 　
    理  由
壹、程序部分：
    本案認定事實所憑之證據資料(包括被告之供述、證人之證
    述、文書證據、證物等)，檢察官、上訴人即被告曹立儒（
    下稱被告曹立儒）、上訴人即被告徐永飛（下稱被告徐永飛
    ）及被告2人之辯護人於本院準備程序中就證據能力部分均
    表示無意見，即對於證據能力部分均不爭執證據能力(見本
    院卷第101至115頁)，且迄於本院言詞辯論終結前均未聲明
    異議；復無事證顯示是公務員違背法定程序取得，被告2人
    均未表示偵查或審理時有不法取供或其他任何違反刑事訴訟
    法規定之情形，而其不利於己之供述內容與其他證據亦相符
    合；又卷內文書證據亦無顯不可信之情況。從而，依刑事訴
    訟法第156條第1項、第158條之2第1項及第158條之4之解釋
    、第159條之4、第159條之5等規定，該等證據資料均有證據
    能力。
貳、實體部分：
一、認定事實所憑之證據及理由：
（一）上揭事實，業據被告曹立儒、徐永飛2人於警詢、偵訊、
      原審及本院審理時均坦承不諱(見偵字第13551號卷一第2
      至14頁、78至79、84至89、150至151，卷二第92至99頁、
      第109 至114、123、130、132、163、165、186，聲羈字
      第298號卷第23至25、32至34頁，原審訴字卷第34至36、6
      6至68、77至79、100至101、114頁)，核與證人即附表一
      各編號所示之購毒或受轉讓之證人邱思榕、楊鎮屹、蕭育
      麟、蘇韋州於警、偵訊中之證述買賣或受讓之情節大致相
      符（見偵字第13551號卷一第17至20、23至27、30至35、3
      8至43、86至87頁，卷二第9、31至32、43至44、160頁）
      ，而被告曹立儒、徐永飛2人所持用上開門號0000000000
      號行動電話經警方依法進行通訊監察，而並製有如附表二
      各編號所示之通訊監察譯文，有臺灣桃園地方法院107年
      度聲監字第515號通訊監察書、電話附表、通聯調閱查詢
      單、通訊監察譯文均在卷可憑（見107年警聲搜字第419號
      偵查卷第35至41、44至50、53至59、62至72、75至80、82
      至92頁反面，偵字第19225號偵查卷第24至26、116至117
      頁反面、偵字第13551號偵查卷一第100至107、115至122
      頁反面）；而起訴書附表編號2、12、13、22監聽譯文亦
      經原審勘驗製有勘驗筆錄附卷可按（見原審卷第80至82頁
      反面），且有如附表三所示之物扣案及被告2人以行動電
      話傳送以販賣茶葉作為買賣毒品之暗語之簡訊翻拍照片可
      資佐證，有臺灣桃園地方法院107年聲搜字第405號搜索票
      、內政部警政署刑事警察局出具搜索扣押筆錄、扣押物品
      目錄表、扣案物照片（見偵字第19225號偵查卷第27至31
      、35至50頁），其中附表三編號1至4所示之物，均經送鑑
      定，其中附表三編號1所示之月亮圖案灰紫色圓形錠劑1顆
      ，經送鑑定結果檢出第二級毒品MDMA成分，附表三編號2
      、3所示之物，均為摻有第三級毒品4-甲基甲基卡西酮及
      硝甲西泮之黑色咖啡包（共20包，包裝為小丑圖）、白色
      咖啡包（共33包，包裝為美人魚圖），結果均為第三級毒
      品，毒品之重量如附表三編號2至4所示，扣案附表三編號
      4所示之白色晶體6包，經送鑑定，均檢出愷他命成分，毒
      品重量亦如附表三編號4所載，分別有臺北榮民總醫院107
      年6月20日北榮毒鑑字第C0000000號、第C0000000號毒品
      成分鑑定書、內政部警政署刑事警察局107年6月29日刑鑑
      字第1070049224號鑑定書各1份附卷可憑（見偵字第19225
      號卷第54頁、第57頁、第74頁），足徵被告2人上開任意
      性自白與事實相符，堪予採憑。
（二）按共同正犯之數行為人，在合同意思範圍以內，各自分擔
      犯 罪行為之一部，相互利用他人之行為，以達其犯罪目
      的者，即應對全部發生之結果，共同負責。觀諸本案犯罪
      手法，係由被告2人利用行動電話簡訊功能而傳送以「販
      賣茶葉」作為販賣第三級品之暗語，並有數量及金額之販
      售訊息傳送與附表一各編號之購毒者，被告曹立儒提供第
      三級毒品愷他命及咖啡包，及作為聯繫毒品買賣之行動電
      話等物，並均負責接聽購毒者電話後，將第三級毒品送交
      至約定地點交付與購毒者並收取價金等方式完成買賣毒品
      交易，足徵被告2人均係以自己犯罪之意思，共同參與本
      案販毒，各自分擔實施不可或缺之內部分工行為，並相互
      利用彼此行為，以達成犯罪之目的，是被告2人有共同犯
      意聯絡及行為分擔至灼，應就全部犯罪結果共同負責。
（三）愷他命(Ketamine，俗稱K他命)、4-甲基甲基卡西酮、硝
      甲西泮等均為毒品危害防制條例第2條第2項第3款所定之
      第三級毒品，乃法律嚴禁之違禁物，凡轉讓予他人者，即
      足以構成犯罪，惟社會上仍不乏染有施用毒品惡習者，因
      有取得毒品之需求，致衍生非法地下交易行為，形成特殊
      之交易管道，而有一定之交易價值，衡情為被告2人所知
      悉。依一般交易活動本以追求獲利為常態，遑論毒品交易
      之特殊性，尤其近年來政府為杜絕毒品氾濫，莫不嚴厲查
      緝毒品犯罪，衡諸常情，如無特殊情形，賣方竟願意鋌而
      走險進行毒品交易，一般顯應係為求營利。否則，倘無利
      可圖，豈有可能甘冒犯罪遭查獲之風險，執意於取得毒品
      後，平白無故僅按成本價量逕行交付之理。本案被告2人
      均甘冒遭查獲犯罪之風險，以上述手法與不熟識者約定交
      易毒品，並先行向上游販入毒品後，攜往約定地點進行毒
      品交易，被告2人無憚嚴刑竣罰交易毒品，衡情出於營利
      之意思，方符常情。參諸被告曹立儒、徐永飛2人於偵查
      及原審均坦承本件販賣毒品，2人朋分款項，均有獲利等
      語之牟利之行為甚詳（見偵字第13551號偵查卷一第78頁
      反面、150頁反面，原審卷第35至36頁反面、66頁反面）
      ，足認被告2人交易毒品，確有從中賺取利潤之意思，其
      有販賣毒品以營利之主觀犯意，亦堪認定。
（四）綜上，本案事證明確，被告2人之犯行均堪認定。
二、論罪
（一）行政院於91年1月23日以院台法字第0910001605號函將愷
      他命公告為毒品危害防制條例第2條第2項第3款規定之第
      三級毒品，並於91年2月8日以院台衛字第0910005385號公
      告愷他命為管制藥品管理條例第3條第2項之第三級管制藥
      品。而第三級管制藥品之製造或輸入或調劑，依藥事法第
      39條之規定，應向行政院衛生署申請查驗登記，並經核領
      藥品許可證後，始得製造或輸入；原料藥認屬藥品，其製
      造或輸入，亦應依上開規定辦理，或依同法第16條藥品製
      造業者以輸入自用原料為之，惟非經該署核准，不得轉售
      或轉讓。且藥物之製造，應依藥事法第57條之規定辦理。
　　　而行政院衛生署管制藥品管理局迄今僅核准藥品公司輸入
      愷他命原料藥製藥使用，未曾核准個人輸入，另臨床醫療
      用之愷他命均為注射液形態，有該局98年6月25日管證字
      第0980005953號函為憑（有最高法院107年台上字第1090 
      號刑事判決意旨參照）。因此被告曹立儒轉讓之第三級毒
      品如係添加在咖啡包內或需摻入香菸內分別以沖泡或以抽
      菸方式施用，業經證人蘇韋州陳述在卷，顯非屬合法製造
      ，復無從證明係自國外走私輸入（按如係未經核准擅自輸
      入則屬禁藥），則被告曹立儒持有轉讓之愷他命應屬國內
      違法製造之偽藥無誤。又毒品危害防制條例第8條第3項之
      轉讓第三級毒品罪及藥事法第83條第1項之轉讓偽藥罪，
      同有處罰轉讓愷他命之規定。故行為人明知為偽藥而轉讓
      予他人者，其轉讓行為同時該當於上開二罪，屬法條競合
      ，應依重法優於輕法、後法優於前法等法理，擇一處斷，
      因毒品危害防制條例第8條第3項轉讓第三級毒品罪之法定
      本刑為「3年以下有期徒刑，得併科新臺幣30萬元以下罰
      金」，而藥事法第83條第1項轉讓偽藥罪之法定本刑為「7
      年以下有期徒刑，得併科新臺幣5千萬元以下罰金」，除
      有依毒品危害防制條例第8條第6項及第9條之規定加重其
      刑至2分之1之情形外，因藥事法第83條第1項之罪之法定
      本刑，顯較毒品危害防制條例第8條第3項之罪之法定本刑
      為重，且屬後法，依前述「重法優於輕法」、「後法優於
      前法」之法理，自應優先適用藥事法第83條第1項之規定
      處斷。
（二）核被告曹立儒、徐永飛2人所為：
 　1、被告曹立儒就事實欄一之（一）即附表一編號20部分所為
      ，係犯藥事法第83條第1項之轉讓偽藥罪。又因藥事法並
      無處罰持有偽藥之明文，且基於法律一體適用，被告所為
      既依藥事法第83條第1項之規定論處，其持有偽藥並未構
      成犯罪，自無持有低度行為應為轉讓高度行為所吸收之吸
      收關係存在。公訴意旨認被告曹立儒上開轉讓第三級毒品
      愷他命、咖啡包之犯行，係犯毒品危害防制條例第8條第3
      項之轉讓第三級毒品罪，起訴法條尚有未洽，爰依刑事訴
      訟法第300條規定，變更法條，依藥事法第83條第1項轉讓
      偽藥罪論斷。
 　2、被告曹立儒就事實欄一（二）即附表一編號1、21、23部
      分、被告曹立儒、徐永飛就事實一（三）即附表一編號2
      至19、22部分所為均係犯毒品危害防制條例第4條第3項之
      販賣第三級毒品罪。被告曹立儒、徐永飛就事實一（三）
      即附表一編號11部分所為，均係犯毒品危害防制條例第4
      條第6項、第3項之販賣第三級毒品未遂罪。被告曹立儒同
      時持有第二級毒品及持有第三級毒品純質淨重20公克以上
      之行為，為1行為觸犯數罪名，應從一重之持有第三級毒
      品純質淨重20公克以上罪處斷。被告曹立儒持有第三級毒
      品純質淨重20公克以上之低度行為，為販賣第三級毒品之
      高度行為吸收，不另論罪。
 　3、被告曹立儒、徐永飛上開事實一之（三）附表編號2至19
      、22所示犯行部分，被告2人有犯意聯絡及行為分擔，均
      為共同正犯。　　　
 　4、被告曹立儒所犯附表一編號1至23所示之犯行、徐永飛所
      犯附表一編號2至19、22所示犯行間，犯意各別，行為互
      異，應分論併罰。　　　
（三）刑之加重、減輕：　　
 　1、未遂犯行：　
　　  被告2人就附表一編號11所示販賣第三級毒品未遂犯行，
      已著手於犯罪行為之實行而未遂，為未遂犯，爰依刑法第
      25條第2項規定，按既遂犯之刑減輕之。
 　2、毒品危害防制條例第17條第2項自白犯行之減輕：
　    按犯第4條至第8條之罪於偵查及審判中均自白者，減輕其
      刑，毒品危害防制條例第17條第2項定有明文。查被告曹
      立儒、徐永飛2人於偵查、原審及本院審理中就所為犯行
      均自白不諱，是均依毒品危害防制條例第17條第2項規定
      減輕其刑。被告2人就附表一編號11販賣第三級毒品未遂
      罪部分，均依法遞減之。
 　3、本案被告2人均不適用刑法第59條減輕之規定：
 　（1）刑法第59條所謂「犯罪之情狀顯可憫恕」，必於審酌一
        切犯罪情狀，在客觀上顯然足以引起一般同情，認為縱
        宣告法定最低刑度猶嫌過重者，始有其適用。此所謂法
        定最低度刑，固包括法定最低本刑；惟遇有其他法定減
        輕之事由者，則指適用其他法定減輕事由減輕其刑後之
        最低度刑而言。倘被告別有法定減輕事由者，應先適用
        法定減輕事由減輕其刑後，猶認其犯罪之情狀顯可憫恕
        ，即使科以該減輕後之最低度刑仍嫌過重者，始得適用
        刑法第59條規定酌量減輕其刑（最高法院100年度台上
        字第744號刑事判決意旨參照）。申言之，刑法第59條
        之適用，除應考量被告之犯罪情節(是否「情輕」)外，
        尚應斟酌個案適用其他事由減刑後之最低度刑是否仍屬
        過於嚴苛(有無「法重」)，整體判斷有無顯可憫恕之情
        事，非謂僅憑犯罪情節一端，即應一律酌減其刑。
   （2）毒品戕害人之身心健康至深且鉅，為我國法律所嚴禁，
        此廣為一般社會大眾周知，被告2人均染有施用第三級
        毒品之惡習，此據其2人供承在卷，應知毒癮戒除不易
        ，竟因貪圖不法利潤，無視嚴刑竣罰及毒品之危害性，
        共同著手本案販賣第三級毒品愷他命以營利。即令被告
        2人均年紀甚輕、犯後態度尚佳、所得利益非鉅，販毒
        對象多為固定之人，被告曹立儒並與年邁母親相依為命
        云云，惟考量被告2人已著手販賣第三級毒品數量不低
        ，次數不少，販賣金額動輒數千元，犯罪情節難認輕微
        ，仍應給予適當之制裁，不容過於輕縱。且警方並扣得
        愷他命6包，驗餘合計4.3857公克，毒品咖啡包共53包
        總純質淨重約16.89公克，且被告2人之犯罪動機無非貪
        圖不當暴利，實難認有何特殊之原因與環境，依據客觀
        觀察足以引起一般同情，且被告2人所犯上開之罪，其
        中就附表一編號11部分並有依刑法第25條第2項規定，
        其他販賣行為部分則依毒品危害防制條例第17條第2項
        規定減刑，均可在法定刑度內妥適斟酌量刑，並無過於
        嚴苛之處，經審酌一切犯罪情狀，難認客觀上有何顯然
        足以引起一般同情、縱予宣告法定最低刑度仍嫌過重情
        事，自均無刑法第59條適用餘地。是辯護人此部分所辯
        ，難認有據。
三、上訴駁回部分（即被告曹立儒單獨或被告2人共同販賣第三
    級毒品犯行部分）
（一）原審認被告曹立儒、徐永飛2人所犯罪證明確，適用毒品
      危害防制條例第4條第3項、第6項、第17條第2項、第18條
      第1項、第19條第1項，刑法第11條、第2 條第2 項、第38
      條第2項、第38條第1項前段、第2項、第38條之1第1項前
      段、第3項規定，審酌被告2人均明知第三級毒品戕害身心
      健康甚鉅，竟為圖利，為多次販賣第三級毒品犯行，助長
      毒品泛濫，損害國民身心健康，破壞社會治安，且被告曹
      立儒經查獲持有之毒品總數量非微，而認被告2人所為誠
      屬不該，及就被告2人所犯附表一編號11犯行經員警及時
      查獲，而未生販賣毒品之結果，兼衡被告2人之前科素行
      、犯罪之動機、目的、手段、分工情形、犯罪所得、犯後
      態度、所造成危害社會之程度，暨被告曹立儒於警詢中自
      陳高中肄業之智識程度、家庭經濟狀況勉持，於原審審理
      中自陳家中僅其與母親2人，母親年邁工作能力低微之生
      活狀況，被告徐永飛於警詢中自陳高中畢業之智識程度、
      家庭經濟狀況勉持，於原審審理中陳稱其有正當工作，並
      在魚市場賣魚補貼家用之生活狀況等一切情狀，各量處如
      主文第1項、第2項（即附表一編號1至19、21至23）所示
      之主刑
（二）並就沒收部分說明：
　 1、被告為警查獲時扣案如附表三編號1所示之第二級毒品，
      應依毒品危害防制條例第18條第1項前段規定於被告曹立
      儒所犯附表一編號23項下諭知沒收銷燬，另附表三編號2
      、3、4所示之第三級毒品，則均依刑法第38條第1項規定
      ，亦於被告曹立儒所犯附表一編號23項下諭知沒收，併就
      包裝前開毒品之包裝袋並視同毒品而併諭知沒收銷燬及沒
      收，至於鑑定耗損之毒品則不另為沒收銷燬及沒收之諭知
      。
　 2、另就扣案附表三編號7至9所示之磅秤、行動電話及記帳本
      等物，據被告曹立儒所陳，均為其所有，並供其販賣第三
      級毒品使用之物，而就被告2人均依毒品危害防制條例第1
      9條第1項規定於附表一各編號犯行項下均諭知沒收。
　 3、及就扣案附表三編號5、6所示之物為被告曹立儒預備犯上
      開販賣第三級毒品犯行所預備所使用之物，則於附表一編
      號23被告曹立儒項下宣告沒收。
　 4、被告2人所犯如附表一編號1至10、12至19、21至23所示之
      販賣第三級毒品犯行，分別有實際獲得如各該附表編號1
      至10、12至19、21至23所示所示之犯罪所得，雖均未扣案
      ，依刑法第38條之1第1項前段、第3項規定諭知沒收，於
      全部或一部不能沒收或不宜執行沒收時，追徵其價額。
　 5、此外，則說明其餘扣案物則無證據可證為被告犯罪所得或
      與被告2人上開犯行有關，則均不另為沒收之諭知。經核
      原判決此部分認事用法均無違誤，量刑及沒收尚屬妥適。
（三）被告2人上訴均稱原審量刑過重，及本案均應有刑法第59
      條酌減其刑規定之適用，並請求從輕量刑云云。惟本件被
      告2人所犯如附表一（除編號20以外）之販賣第三級毒品
      既遂、未遂罪部分，核均無刑法第59條之適用，業經本院
      論述如前。又量刑輕重，係屬法院得依職權自由裁量之事
      項，苟其量刑已以行為人之責任為基礎，並斟酌刑法第57
      條各款所列情狀，而未逾越法定刑度或有濫用權限情事，
      即不得任意指為違法。原審已就被告2人之量刑刑度詳為
      審酌如上，其量刑既未逾越法定刑度，亦未濫用自由裁量
      之權限，自難認有何不當。被告2人此部分上訴請求從輕
      量刑，為無理由，應予駁回。
四、原判決撤銷改判之理由（即附表一編號20轉讓愷他命犯行部
　　分）：
（一）原審誤論被告曹立儒違反毒品危害防制條例第8條第3項轉
      讓第三級毒品罪，並適用該條例第17條第2項自白減刑之
      規定，均有誤會，被告曹立儒就此部分犯行，以量刑過重
      為由上訴，顯屬無據，惟原判決就此部分既有前開可議，
　　　自屬無可維持，應由本院予以撤銷改判。
（二）量刑：
　　　爰審酌被告曹立儒轉讓偽藥與購毒者施用所為，仍助長毒
      品氾濫，違反國家禁令，行為可議，並審酌被告轉讓偽藥
      之數量，暨其於原審所陳之智識程度、家庭經濟、生活狀
      況，及犯後坦承犯行之態度等一切情狀，量處如主文第二
      項即附表一編號20所示之刑。
（三）沒收：
　　　扣案如附表三編號7至9所示之物，均為被告曹立儒所有，
      並均為供其於此次轉讓第三級毒品秤重、聯繫、紀錄所使
      用，業據被告曹立儒供述在卷，即屬被告所有並供其犯上
      開犯行使用之物，應依刑法第38條第2項規定沒收。　
據上論斷，應依刑事訴訟法第368條、第369條第1項前段、第364
條、第299條第1項前段、第300條，藥事法第83條第1項，刑法第
11條、第38條第2項，判決如主文。
本案經檢察官洪榮甫提起公訴，檢察官戴文亮到庭執行職務。
中　　華　　民　　國　　109 　年　　7 　　月　　14　　日
                  刑事第一庭審判長  法　官  周政達
                                    法　官  曾德水
                                    法　官  程克琳
以上正本證明與原本無異。
如不服本判決，應於收受送達後20日內向本院提出上訴書狀，其
未敘述上訴之理由者並得於提起上訴後20日內向本院補提理由書
（均須按他造當事人之人數附繕本）「切勿逕送上級法院」。
                                    書記官  劉靜慧
中　　華　　民　　國　　109 　年　　7 　　月　　15　　日
附錄本案論罪科刑法條全文：
毒品危害防制條例第4條
製造、運輸、販賣第一級毒品者，處死刑或無期徒刑；處無期徒
刑者，得併科新臺幣2千萬元以下罰金。
製造、運輸、販賣第二級毒品者，處無期徒刑或7年以上有期徒
刑，得併科新臺幣1千萬元以下罰金。
製造、運輸、販賣第三級毒品者，處7年以上有期徒刑，得併科
新臺幣7百萬元以下罰金。
製造、運輸、販賣第四級毒品者，處5年以上12年以下有期徒刑
，得併科新臺幣3百萬元以下罰金。
製造、運輸、販賣專供製造或施用毒品之器具者，處1年以上7年
以下有期徒刑，得併科新臺幣1百萬元以下罰金。
前五項之未遂犯罰之。
藥事法第83條
明知為偽藥或禁藥，而販賣、供應、調劑、運送、寄藏、牙保、
轉讓或意圖販賣而陳列者，處 7 年以下有期徒刑，得併科新臺
幣 5 千萬元以下罰金。
附表一：被告曹立儒、徐永飛單獨或共同販賣第三級毒品犯行：
編號 時間及地點 對象    交易過程           證據資料      本院判決結果：罪名與宣告刑（含主刑及沒收）       1                                                         107年4月25日下午3時40分許，在桃園市○○區○○街00巷00號 邱思榕 曹立儒使用門號0000000000號行動電話與邱思榕門號0000000000號行動電話聯繫後，曹立儒於左揭時地交付數量不詳之愷他命予邱思榕，並向邱思榕收取1,000元之對價。 1.門號0000000000號與門號0000000000號於107年4月25日下午3時28分、3時31分、3時40分之通訊監察譯文（見偵字第13551號卷二第106頁，即附表二編號1） 2.臺灣桃園地方法院107年度聲監續第515號通訊監察書（見警聲搜字第419號卷第92頁至第93頁） 3.邱思榕之犯罪嫌疑人指認紀錄表（見偵字第13551號卷一第21頁背面至第22頁） 上訴駁回。 原判決主文： 曹立儒販賣第三級毒品，處有期徒刑參年玖月。扣案如附表三編號7至9 所示之物均沒收。未扣案之犯罪所得新臺幣壹仟元沒收，於全部或一部不能沒收或不宜執行沒收時，追徵其價額。               2                                                          107年5月5日晚間11時9分許，在桃園市桃園區永福西街「統一便利商店」                                                                                                                                                              邱思榕 曹立儒提供愷他命、毒品咖啡包、行動電話予徐永飛，徐永飛使用門號0000000000號行動電話與邱思榕門號0000000000號行動電話聯繫後，於左揭時地交付數量不詳之愷他命予邱思榕，並向邱思榕收取1,000元之對價後轉交曹立儒。                                                                       1.門號0000000000號與門號0000000000號於107年5月5日晚間11時4分、11時9分之通訊監察譯文（見偵字第13551號卷二第106頁，即附表二編號2） 2.臺灣桃園地方法院107年度聲監續第515號通訊監察書（見警聲搜字第419號卷第92頁至第93頁） 3.邱思榕之犯罪嫌疑人指認紀錄表（見偵字第13551號卷一第21頁背面至第22頁） 上訴駁回。 原判決主文： 曹立儒共同販賣第三級毒品，處有期徒刑參年玖月。扣案如附表三編號7至9所示之物均沒收。未扣案之犯罪所得新臺幣壹仟元沒收，於全部或一部不能沒收或不宜執行沒收時，追徵其價額。 徐永飛共同販賣第三級毒品，處有期徒刑參年捌月。扣案如附表三編號7至9所示之物均沒收。        3                                                                         107年5月8日晚間7時26分許，在桃園市○○區○○○街000巷00號9樓住處樓下 邱思榕 曹立儒提供愷他命、毒品咖啡包、行動電話予徐永飛，徐永飛使用門號0000000000號行動電話與邱思榕門號0000000000號行動電話聯繫後，於左揭時地交付數量不詳之愷他命予邱思榕，並向邱思榕收取1,000元之對價後，徐永飛從中拿取 200 元為報酬，其餘轉交曹立儒。  1.門號0000000000號與門號0000000000號於107年5月8日晚間7時15分、7時26分之通訊監察譯文（見偵字第13551號卷二第106頁正背面，即附表二編號3） 2.臺灣桃園地方法院107年度聲監續第515號通訊監察書（見警聲搜字第419號卷第92頁至第93頁） 3.邱思榕之犯罪嫌疑人指認紀錄表（見偵字第13551號卷一第21頁背面至第22頁） 上訴駁回。 原判決主文： 曹立儒共同販賣第三級毒品，處有期徒刑參年玖月。扣案如附表三編號7至9所示之物均沒收。未扣案之犯罪所得新臺幣捌佰元沒收，於全部或一部不能沒收或不宜執行沒收時，追徵其價額。 徐永飛共同販賣第三級毒品，處有期徒刑參年捌月。扣案如附表三編號7至9所示之物均沒收。未扣案之犯罪所得新臺幣貳佰元沒收，於全部或一部不能沒收或不宜執行沒收時，追徵其價額。       4                                                   107年4月10日下午5時37分許，在桃園市○○區○○街000號停車場 楊鎮屹 曹立儒提供愷他命、毒品咖啡包、行動電話予徐永飛，徐永飛使用門號0000000000號行動電話與楊鎮屹門號0000000000號行動電話聯繫後，於左揭時地交付數量不詳之愷他命及毒品咖啡包予楊鎮屹，並向楊鎮屹收取2,600 元之對價後，徐永飛從中拿取500元為報酬，其餘轉交曹立儒。  1.門號0000000000號與門號0000000000號於107年4月10日下午4時41分、5時37分之通訊監察譯文（見偵字第13551號卷二第101頁，即附表二編號4） 2.楊鎮屹之犯罪嫌疑人指認紀錄表（見偵字第13551號卷一第36頁背面至第37頁背面） 上訴駁回。 原判決主文： 曹立儒共同販賣第三級毒品，處有期徒刑參年拾壹月。扣案如附表三編號7至9所示之物均沒收。未扣案之犯罪所得新臺幣貳仟壹佰元沒收，於全部或一部不能沒收或不宜執行沒收時，追徵其價額。 徐永飛共同販賣第三級毒品，處有期徒刑參年拾月。扣案如附表三編號7至9所示之物均沒收。未扣案之犯罪所得新臺幣伍佰元沒收，於全部或一部不能沒收或不宜執行沒收時，追徵其價額。       5                                                   107年4月18日晚安7時48分許，在桃園市○○區○○路000號全家便利商店 楊鎮屹 曹立儒提供愷他命、毒品咖啡包、行動電話予徐永飛，徐永飛使用門號0000000000號行動電話與楊鎮屹門號0000000000號行動電話聯繫後，於左揭時地交付數量不詳之愷他命及毒品咖啡包予楊鎮屹，並向楊鎮屹收取2,000 元之對價後，徐永飛從中拿取400元為報酬，其餘轉交曹立儒。  1.門號0000000000號與門號0000000000號於107年4月18日晚間7時48分、7時48分之通訊監察譯文（見偵字第13551號卷二第101頁，即附表二編號5） 2.楊鎮屹之犯罪嫌疑人指認紀錄表（見偵字第13551號卷一第36頁背面至第37頁背面） 上訴駁回。 原判決主文： 曹立儒共同販賣第三級毒品，處有期徒刑參年拾壹月。扣案如附表三編號7至9所示之物均沒收。未扣案之犯罪所得新臺幣壹仟陸佰元沒收，於全部或一部不能沒收或不宜執行沒收時，追徵其價額。 徐永飛共同販賣第三級毒品，處有期徒刑參年拾月。扣案如附表三編號7至9所示之物均沒收。未扣案之犯罪所得新臺幣肆佰元沒收，於全部或一部不能沒收或不宜執行沒收時，追徵其價額。       6                                                   107年4月22日下午5時9分許，在桃園市○○區○○路000號全家便利商店 楊鎮屹 曹立儒提供愷他命、毒品咖啡包、行動電話予徐永飛，徐永飛使用門號0000000000號行動電話與楊鎮屹門號0000000000號行動電話聯繫後，於左揭時地交付數量不詳之愷他命予楊鎮屹，並向楊鎮屹收取2,000元之對價後，徐永飛從中拿取 400 元為報酬，其餘轉交曹立儒。            1.門號0000000000號與門號0000000000號於107年4月22日下午5時9分、5時36分之通訊監察譯文（見偵字第13551號卷二第101頁背面，即附表二編號6） 2.楊鎮屹之犯罪嫌疑人指認紀錄表（見偵字第13551號卷一第36頁背面至第37頁背面） 上訴駁回。 原判決主文： 曹立儒共同販賣第三級毒品，處有期徒刑參年拾壹月。扣案如附表三編號7至9所示之物均沒收。未扣案之犯罪所得新臺幣壹仟陸佰元沒收，於全部或一部不能沒收或不宜執行沒收時，追徵其價額。 徐永飛共同販賣第三級毒品，處有期徒刑參年拾月。扣案如附表三編號7至9所示之物均沒收。未扣案之犯罪所得新臺幣肆佰元沒收，於全部或一部不能沒收或不宜執行沒收時，追徵其價額。       7                                                            107年5月4日晚間6時22分許，在桃園市○○區○○路000號全家便利商店 楊鎮屹 曹立儒提供愷他命、毒品咖啡包、行動電話予徐永飛，徐永飛使用門號0000000000號行動電話與楊鎮屹門號0000000000號行動電話聯繫後，於左揭時地交付數量不詳之愷他命及毒品咖啡包予楊鎮屹，並向楊鎮屹收取2,600 元之對價後，徐永飛從中拿取500元為報酬，其餘轉交曹立儒。                                         1.門號0000000000號與門號0000000000號於107年5月4日下午5時49分、晚間6時8分、6時22分之通訊監察譯文（見偵字第13551號卷二第101頁背面，即附表二編號7） 2.臺灣桃園地方法院107年度聲監續第515號通訊監察書（見警聲搜字第419號卷第92頁至第93頁） 3.楊鎮屹之犯罪嫌疑人指認紀錄表（見偵字第13551號卷一第36頁背面至第37頁背面） 上訴駁回。 原判決主文： 曹立儒共同販賣第三級毒品，處有期徒刑參年拾壹月。扣案如附表三編號7至9所示之物均沒收。未扣案之犯罪所得新臺幣貳仟壹佰元沒收，於全部或一部不能沒收或不宜執行沒收時，追徵其價額。 徐永飛共同販賣第三級毒品，處有期徒刑參年拾月。扣案如附表三編號7至9所示之物均沒收。未扣案之犯罪所得新臺幣伍佰元沒收，於全部或一部不能沒收或不宜執行沒收時，追徵其價額。        8                                                          107年5月5日上午11時22分許，在桃園市○○區○○路000號全家便利商店 楊鎮屹 曹立儒提供愷他命、毒品咖啡包、行動電話予徐永飛，徐永飛使用門號0000000000號行動電話與楊鎮屹門號0000000000號行動電話聯繫後，於左揭時地交付數量不詳之愷他命及毒品咖啡包予楊鎮屹，並向楊鎮屹收取2,600 元之對價後，徐永飛從中拿取500元為報酬，其餘轉交曹立儒。                            1.門號0000000000號與門號0000000000號於107年5月5日上午11時08分、11時22分之通訊監察譯文（見偵字第13551號卷二第101頁背面，即附表二編號8） 2.臺灣桃園地方法院107年度聲監續第515號通訊監察書（見警聲搜字第419號卷第92頁至第93頁） 3.楊鎮屹之犯罪嫌疑人指認紀錄表（見偵字第13551號卷一第36頁背面至第37頁背面） 上訴駁回。 原判決主文： 曹立儒共同販賣第三級毒品，處有期徒刑參年拾壹月。扣案如附表三編號7至9所示之物均沒收。未扣案之犯罪所得新臺幣貳仟壹佰元沒收，於全部或一部不能沒收或不宜執行沒收時，追徵其價額。 徐永飛共同販賣第三級毒品，處有期徒刑參年拾月。扣案如附表三編號7至9所示之物均沒收。未扣案之犯罪所得新臺幣伍佰元沒收，於全部或一部不能沒收或不宜執行沒收時，追徵其價額。       9                                                      107年5月8日下午2時56分許，在桃園市○○區○○路000號全家便利商店 楊鎮屹 曹立儒提供愷他命、毒品咖啡包、行動電話予徐永飛，徐永飛使用門號0000000000號行動電話與楊鎮屹門號0000000000號行動電話聯繫後，於左揭時地交付數量不詳之愷他命及毒品咖啡包予楊鎮屹，並向楊鎮屹收取2,600 元之對價後，徐永飛從中拿取500元為報酬，其餘轉交曹立儒。               1.門號0000000000號與門號0000000000號於107年5月8日下午2時56分之通訊監察譯文（見偵字第13551號卷二第102頁，即附表二編號9） 2.臺灣桃園地方法院107年度聲監續第515號通訊監察書（見警聲搜字第419號卷第92頁至第93頁） 3.楊鎮屹之犯罪嫌疑人指認紀錄表（見偵字第13551號卷一第36頁背面至第37頁背面） 上訴駁回。 原判決主文： 曹立儒共同販賣第三級毒品，處有期徒刑參年拾壹月。扣案如附表三編號7至9所示之物均沒收。未扣案之犯罪所得新臺幣貳仟壹佰元沒收，於全部或一部不能沒收或不宜執行沒收時，追徵其價額。 徐永飛共同販賣第三級毒品，處有期徒刑參年拾月。扣案如附表三編號7至9所示之物均沒收。未扣案之犯罪所得新臺幣伍佰元沒收，於全部或一部不能沒收或不宜執行沒收時，追徵其價額。        10   107年4月10日晚間6時19分許，在桃園市桃園區聖保祿醫院附近 蕭育麟 曹立儒提供愷他命、毒品咖啡包、行動電話予徐永飛，徐永飛使用門號0000000000號行動電話與蕭育麟門號0000000000號行動電話聯繫後，於左揭時地交付數量不詳之愷他命予蕭育麟，並向蕭育麟收取1,000元之對價後，徐永飛從中拿取 200 元為報酬，其餘轉交曹立儒。   1.門號0000000000號與門號0000000000號於107年4月10日下午5時58分、晚間6時19分之通訊監察譯文（見偵字第13551號卷二第100頁，即附表二編號10） 2.蕭育麟之犯罪嫌疑人指認紀錄表（見偵字第13551號卷一第28頁背面至第29頁背面） 3.扣案門號0000000000號行動電話1支 上訴駁回。 原判決主文： 曹立儒共同販賣第三級毒品，處有期徒刑參年玖月。扣案如附表三編號7至9所示之物均沒收。未扣案之犯罪所得新臺幣捌佰元沒收，於全部或一部不能沒收或不宜執行沒收時，追徵其價額。 徐永飛共同販賣第三級毒品，處有期徒刑參年捌月。扣案如附表三編號7至9所示之物均沒收。未扣案之犯罪所得新臺幣貳佰元沒收，於全部或一部不能沒收或不宜執行沒收時，追徵其價額。        11   107年4月14日晚間9時35分許，在桃園市桃園區聖保祿醫院附近 蕭育麟 曹立儒提供愷他命、毒品咖啡包、行動電話予徐永飛，曹立儒、徐永飛先後使用門號0000000000號行動電話與蕭育麟門號0000000000號行動電話聯繫後，約定由徐永飛前往左揭時地以3,000 元之價額交易數量不詳之愷他命予蕭育麟，惟因蕭育麟到場後要求賒帳，徐永飛不允許而未遂。 1.門號0000000000號與門號0000000000號於107年4月14日上午9時12分、9時56分、晚間9時20分、9時35分之通訊監察譯文（見偵字第13551號卷二第100頁正背面，即附表二編號12） 2.蕭育麟之犯罪嫌疑人指認紀錄表（見偵字第13551號卷一第28頁背面至第29頁背面） 上訴駁回。 原判決主文： 曹立儒共同販賣第三級毒品，未遂，處有期徒刑壹年拾月。扣案如附表三編號7至9所示之物均沒收。 徐永飛共同販賣第三級毒品，未遂，處有期徒刑壹年拾月。扣案如附表三編號7至9所示之物均沒收。        12   107年5月8日晚間6時10分許，在桃園市桃園區聖保祿醫院附近 蕭育麟 曹立儒提供愷他命、毒品咖啡包、行動電話予徐永飛，徐永飛使用門號0000000000號行動電話與蕭育麟門號0000000000號行動電話聯繫後，於左揭時地交付數量不詳之愷他命予蕭育麟，並向蕭育麟收取1,000元之對價後轉交曹立儒。  1.門號0000000000號與門號0000000000號於107年5月8日下午5時49分、晚間6時10分之通訊監察譯文（見偵字第13551號卷二第100頁背面，即附表二編號13） 2.臺灣桃園地方法院107年度聲監續第515號通訊監察書（見警聲搜字第419號卷第92頁至第93頁） 3.蕭育麟之犯罪嫌疑人指認紀錄表（見偵字第13551號卷一第28頁背面至第29頁背面） 上訴駁回。 原判決主文： 曹立儒共同販賣第三級毒品，處有期徒刑參年玖月。扣案如附表三編號7至9所示之物均沒收。未扣案之犯罪所得新臺幣壹仟元沒收，於全部或一部不能沒收或不宜執行沒收時，追徵其價額。 徐永飛共同販賣第三級毒品，處有期徒刑參年捌月。扣案如附表三編號7至9所示之物均沒收。        13   107年5月9日凌晨0時19分許，在桃園市桃園區聖保祿醫院附近 蕭育麟 曹立儒提供愷他命、毒品咖啡包、行動電話予徐永飛，徐永飛使用門號0000000000號行動電話與蕭育麟門號0000000000號行動電話聯繫後，於左揭時地交付數量不詳之愷他命予蕭育麟，並向蕭育麟收取1,000元之對價後，余永飛從中拿取 200 元為報酬，其餘轉交曹立儒。   1.門號0000000000號與門號0000000000號於107年5月9日凌晨0時19分之通訊監察譯文（見偵字第13551號卷二第100頁背面，即附表二編號14） 2.臺灣桃園地方法院107年度聲監續第515號通訊監察書（見警聲搜字第419號卷第92頁至第93頁） 3.蕭育麟之犯罪嫌疑人指認紀錄表（見偵字第13551號卷一第28頁背面至第29頁背面） 上訴駁回。 原判決主文： 曹立儒共同販賣第三級毒品，處有期徒刑參年玖月。扣案如附表三編號7 至9 所示之物均沒收。未扣案之犯罪所得新臺幣捌佰元沒收，於全部或一部不能沒收或不宜執行沒收時，追徵其價額。           徐永飛共同販賣第三級毒品，處有期徒刑參年捌月。扣案如附表三編號7至9所示之物均沒收。未扣案之犯罪所得新臺幣貳佰元沒收，於全部或一部不能沒收或不宜執行沒收時，追徵其價額。        14   107年4月9日晚間7時52分許，在蘇韋州新北市鶯歌區大湖路住處附近 蘇韋州 曹立儒提供愷他命、毒品咖啡包、行動電話予徐永飛，徐永飛使用門號0000000000號行動電話與蘇韋州門號0000000000號行動電話聯繫後，於左揭時地交付數量不詳之愷他命及毒品咖啡包予蘇韋州，並向蘇韋州收取1,500 元之對價後，徐永飛從中拿取300元為報酬，其餘轉交曹立儒。  1.門號0000000000號與門號0000000000號於107年4月9日晚間7時52分、7時52分之通訊監察譯文（見偵字第13551號卷二第103頁，即附表二編號15） 2.蘇韋州之犯罪嫌疑人指認紀錄表（見偵字第13551號卷一第44頁至第45頁背面） 上訴駁回。 原判決主文： 曹立儒共同販賣第三級毒品，處有期徒刑參年玖月。扣案如附表三編號7至9所示之物均沒收。未扣案之犯罪所得新臺幣壹仟貳佰元沒收，於全部或一部不能沒收或不宜執行沒收時，追徵其價額。 徐永飛共同販賣第三級毒品，處有期徒刑參年捌月。扣案如附表三編號7至9所示之物均沒收。未扣案之犯罪所得新臺幣參佰元沒收，於全部或一部不能沒收或不宜執行沒收時，追徵其價額。        15   107年4月10日晚間9時27分許，在蘇韋州新北市鶯歌區大湖路住處附近 蘇韋州 曹立儒提供愷他命、毒品咖啡包、行動電話予徐永飛，徐永飛使用門號0000000000號行動電話與蘇韋州門號0000000000號行動電話聯繫後，於左揭時地交付數量不詳之愷他命及毒品咖啡包予蘇韋州，並向蘇韋州收取2,500 元之對價後，徐永飛從中拿取500元為報酬，其餘轉交曹立儒。  1.門號0000000000號與門號0000000000號於107年4月10日晚間8時10分、9時27分之通訊監察譯文（見偵字第13551號卷二第103頁，即附表二編號16） 2.蘇韋州之犯罪嫌疑人指認紀錄表（見偵字第13551號卷一第44頁至第45頁背面） 上訴駁回。 原判決主文： 曹立儒共同販賣第三級毒品，處有期徒刑參年拾壹月。扣案如附表三編號7至9所示之物均沒收。未扣案之犯罪所得新臺幣貳仟元沒收，於全部或一部不能沒收或不宜執行沒收時，追徵其價額。 徐永飛共同販賣第三級毒品，處有期徒刑參年拾月。扣案如附表三編號7至9所示之物均沒收。未扣案之犯罪所得新臺幣伍佰元沒收，於全部或一部不能沒收或不宜執行沒收時，追徵其價額。        16   107年4月12日晚間8時55分許，在蘇韋州新北市鶯歌區大湖路住處附近 蘇韋州 曹立儒提供愷他命、毒品咖啡包、行動電話予徐永飛，徐永飛使用門號0000000000號行動電話與蘇韋州門號0000000000號行動電話聯繫後，於左揭時地交付數量不詳之愷他命予蘇韋州，並向蘇韋州收取1,000元之對價後，余永飛從中拿取 200 元為報酬，其餘轉交曹立儒。            1.門號0000000000號與門號0000000000號於107年4月12日晚間8時55分、8時55分之通訊監察譯文（見偵字第13551號卷二第103頁，即附表二編號17） 2.蘇韋州之犯罪嫌疑人指認紀錄表（見偵字第13551號卷一第44頁至第45頁背面） 上訴駁回。 原判決主文： 曹立儒共同販賣第三級毒品，處有期徒刑參年玖月。扣案如附表三編號7至9所示之物均沒收。未扣案之犯罪所得新臺幣捌佰元沒收，於全部或一部不能沒收或不宜執行沒收時，追徵其價額。 徐永飛共同販賣第三級毒品，處有期徒刑參年捌月。扣案如附表三編號7至9所示之物均沒收。未扣案之犯罪所得新臺幣貳佰元沒收，於全部或一部不能沒收或不宜執行沒收時，追徵其價額。        17   107年4月13日晚間10時9分許，在蘇韋州新北市鶯歌區大湖路住處附近 蘇韋州 曹立儒提供愷他命、毒品咖啡包、行動電話予徐永飛，徐永飛使用門號0000000000號行動電話與蘇韋州門號0000000000號行動電話聯繫後，於左揭時地交付數量不詳之愷他命及毒品咖啡包予蘇韋州，並向蘇韋州收取2,500 元之對價後，徐永飛從中拿取500元為報酬，其餘轉交曹立儒。  1.門號0000000000號與門號0000000000號於107年4月13日晚間8時18分、8時39分、9時47分、10時9分之通訊監察譯文（見偵字第13551號卷二第103頁背面，即附表二編號18） 2.蘇韋州之犯罪嫌疑人指認紀錄表（見偵字第13551號卷一第44頁至第45頁背面） 上訴駁回。 原判決主文： 曹立儒共同販賣第三級毒品，處有期徒刑參年拾壹月。扣案如附表三編號7至9所示之物均沒收。未扣案之犯罪所得新臺幣貳仟元沒收，於全部或一部不能沒收或不宜執行沒收時，追徵其價額。 徐永飛共同販賣第三級毒品，處有期徒刑參年拾月。扣案如附表三編號7至9所示之物均沒收。未扣案之犯罪所得新臺幣伍佰元沒收，於全部或一部不能沒收或不宜執行沒收時，追徵其價額。        18                                                  107年4月15日下午2時34分，在蘇韋州新北市鶯歌區大湖路住處附近 蘇韋州 曹立儒提供愷他命、毒品咖啡包、行動電話予徐永飛，徐永飛使用門號0000000000號行動電話與蘇韋州門號0000000000號行動電話聯繫後，於左揭時地交付數量不詳之愷他命及毒品咖啡包予蘇韋州，並向蘇韋州收取2,500元之對價後，徐永飛從中拿取500元為報酬，其餘轉交曹立儒。 1.門號0000000000號與門號0000000000號於107年4月15日下午1時49分、2時34分之通訊監察譯文（見偵字第13551號卷二第104頁，即附表二編號19 2.蘇韋州之犯罪嫌疑人指認紀錄表（見偵字第13551號卷一第44頁至第45頁背面） 上訴駁回。 原判決主文： 曹立儒共同販賣第三級毒品，處有期徒刑參年拾壹月。扣案如附表三編號7 至9 所示之物均沒收。未扣案之犯罪所得新臺幣貳仟元沒收，於全部或一部不能沒收或不宜執行沒收時，追徵其價額。         徐永飛共同販賣第三級毒品，處有期徒刑參年拾月。扣案如附表三編號7至9所示之物均沒收。未扣案之犯罪所得新臺幣伍佰元沒收，於全部或一部不能沒收或不宜執行沒收時，追徵其價額。        19   107年4月15日晚間23時36分許，在蘇韋州新北市鶯歌區大湖路住處附近 蘇韋州 曹立儒提供愷他命、毒品咖啡包、行動電話予徐永飛，徐永飛使用門號0000000000號行動電話與蘇韋州門號0000000000號行動電話聯繫後，於左揭時地交付數量不詳之愷他命及毒品咖啡包予蘇韋州，並向蘇韋州收取2,700 元之對價後，徐永飛從中拿取600元為報酬，其餘轉交曹立儒。  1.門號0000000000號與門號0000000000號於107年4月15日晚間23時36分之通訊監察譯文（見偵字第13551號卷二第104頁，即附表二編號20） 2.蘇韋州之犯罪嫌疑人指認紀錄表（見偵字第13551號卷一第44頁至第45頁背面） 上訴駁回。 原判決主文： 曹立儒共同販賣第三級毒品，處有期徒刑參年拾壹月。扣案如附表三編號7至9所示之物均沒收。未扣案之犯罪所得新臺幣貳仟壹佰元沒收，於全部或一部不能沒收或不宜執行沒收時，追徵其價額。 徐永飛共同販賣第三級毒品，處有期徒刑參年拾月。扣案如附表三編號7至9所示之物均沒收。未扣案之犯罪所得新臺幣陸佰元沒收，於全部或一部不能沒收或不宜執行沒收時，追徵其價額。        20   107年4月23日凌晨3時49分許，在蘇韋州新北市鶯歌區大湖路住處附近 蘇韋州 曹立儒使用門號0000000000號行動電話與蘇韋州門號0000000000號行動電話聯繫後，曹立儒於左揭時地，無償轉讓數量不詳之愷他命予蘇韋州。                                                                  1.門號0000000000號與門號0000000000號於107年4月23日凌晨3時33分、3時49分之通訊監察譯文（見偵字第13551號卷二第104頁，即附表二編號21） 2.蘇韋州之犯罪嫌疑人指認紀錄表（見偵字第13551號卷一第44頁至第45頁背面） 原判決撤銷。 曹立儒犯轉讓偽藥罪，處有期徒刑貳月。扣案如附表三編號7至9所示之物均沒收。         21   107年4月25日晚間6時54分，在蘇韋州新北市鶯歌區大湖路住處 蘇韋州 曹立儒使用門號0000000000號行動電話與蘇韋州門號0000000000號行動電話聯繫後，於左揭時地交付數量不詳之愷他命予蘇韋州，並向蘇韋州收取1,000 元之對價。                                                                                                                               1.門號0000000000號與門號0000000000號於107年4月25日晚間6時36分、6時54分之通訊監察譯文（見偵字第13551號卷二第104頁，即附表二編號22） 2.臺灣桃園地方法院107年度聲監續第515號通訊監察書（見警聲搜字第419號卷第92頁至第93頁） 3.蘇韋州之犯罪嫌疑人指認紀錄表（見偵字第13551號卷一第44頁至第45頁背面） 上訴駁回。 原判決主文： 曹立儒販賣第三級毒品，處有期徒刑參年玖月。扣案如附表三編號7至9所示之物均沒收。未扣案之犯罪所得新臺幣壹仟元沒收，於全部或一部不能沒收或不宜執行沒收時，追徵其價額。  22   107年5月5日上午11時26分許，在蘇韋州新北市鶯歌區大湖路住處附近 蘇韋州 曹立儒提供愷他命、毒品咖啡包、行動電話予徐永飛，徐永飛使用門號0000000000號行動電話與蘇韋州門號0000000000號行動電話聯繫後，於左揭時地交付數量不詳之愷他命及毒品咖啡包予蘇韋州，並向蘇韋州收取2,600 元之對價後，徐永飛從中拿取500元為報酬，其餘轉交曹立儒。                            1.門號0000000000號與門號0000000000號於107年5月5日上午11時00分、11時26分之通訊監察譯文（見偵字第13551號卷二第104頁背面，即附表二編號23） 2.臺灣桃園地方法院107年度聲監續第515號通訊監察書（見警聲搜字第419號卷第92頁至第93頁） 3.蘇韋州之犯罪嫌疑人指認紀錄表（見偵字第13551號卷一第44頁至第45頁背面） 上訴駁回。 原判決主文： 曹立儒共同販賣第三級毒品，處有期徒刑參年拾壹月。扣案如附表三編號7至9所示之物均沒收。未扣案之犯罪所得新臺幣貳仟壹佰元沒收，於全部或一部不能沒收或不宜執行沒收時，追徵其價額。 徐永飛共同販賣第三級毒品，處有期徒刑參年拾月。扣案如附表三編號7至9所示之物均沒收。未扣案之犯罪所得新臺幣伍佰元沒收，於全部或一部不能沒收或不宜執行沒收時，追徵其價額。         23   107年4月14日凌晨2時55分許，在蘇韋州新北市鶯歌區大湖路住處附近 蘇韋州 曹立儒使用門號0000000000號行動電話與蘇韋州門號0000000000號行動電話聯繫後，於左揭時地交付數量不詳之愷他命予蘇韋州，並向蘇韋州收取1,000元之對價。                                                              1.門號0000000000號與門號0000000000號於107年4月14日凌晨2時3分、2時15分、2時51分、2時55分之通訊監察譯文（見偵字第13551號卷二第103頁背面，即附表二編號24） 2.蘇韋州之犯罪嫌疑人指認紀錄表（見偵字第13551號卷一第44頁至第45頁背面）       上訴駁回。 原判決主文： 曹立儒販賣第三級毒品，處有期徒刑參年玖月。扣案如附表三編號2至9所示之物均沒收，編號1所示之物沒收銷燬之。未扣案之犯罪所得新臺幣壹仟元沒收，於全部或一部不能沒收或不宜執行沒收時，追徵其價額。        
附表二：被告曹立儒、徐永飛與購毒者聯繫對話內容：
編號 通話時間 通聯對象A 通聯對象B 通訊監察譯文內容 卷頁 1                                                              107年4月25日下午3時28分 0000000000 徐永飛   0000000000證人邱思榕 B聯繫A B：你在哪裡？ A：我在八德這裡  B：我在大湳永福西街 A：永福西街哪裡B：有一間很大的7-11 A：那妳可以等嘛，我差不多四點 B：你在八德哪里 A：八德建國路這 B：我等一下要去中壢，我看有沒有順路 A：還是還是你等一下，你看有沒有順路，我報一個地址給你 B、你給我地址好了，我直接過去 偵字第13551 號卷二第106 頁                                                                                                                                                                       107年4月25日下午3時31分 0000000000 徐永飛 0000000000證人邱思榕 A→B  簡訊：福僑街41巷11號   107年4月25日下午3時40分 0000000000 徐永飛 0000000000證人邱思榕 B→A  B：我在教會這邊 A：好，姊你開什麼車 B：白色馬三   2                                   107年5月5日晚間11時4分 0000000000 徐永飛 0000000000證人邱思榕 B→A B：永福西街的7-11 A：好，要幫你帶什麼嗎？帶酒？ B：蛤？ A：好好好，我到了打給你 B：喔，好好、掰掰 偵字第13551 號卷二第106 頁                                                                                      107年5月5日晚間11時9分 0000000000 徐永飛  0000000000證人邱思榕 A→B  A：你在7-11了嗎？ B：我在娃娃機店這 A：好，我3分鐘到 B：好掰掰  3                          107年5月8日晚間7時15分 0000000000 徐永飛 0000000000證人邱思榕 B→A B：喂，我在家 A：好，我到了打給你 B：好，掰掰 偵字第13551 號卷二第106 頁              107年5月8日晚間7時26分 0000000000 徐永飛 0000000000證人邱思榕 A→B B：喂，你到囉? A：我在樓下 B：好，掰掰 偵字第13551 號卷二第106 頁背面         4                                                  107年4月10日下午4時41分許 0000000000 徐永飛 0000000000證人楊鎮屹 B→A(00：25) B：我在建國路，妳在哪裡  A：我在八德介壽路 B：介壽路靠近哪裡 A：銅鐲灣 B：那銅鑼灣等 A：要幫你帶什麼 B：—個大的跟一杯酒  偵字第13551 號卷二第101頁                                                                                                                                     107年4月10日下午5時37分許 0000000000 徐永飛 0000000000證人楊鎮屹 A→B（0：25) B：我在建國路，妳在哪裡 A：我在八德介壽路 B：介壽路靠近哪裡 A：銅鐲灣 B：那銅鑼灣等 A：要幫你帶什麼 B：—個大的跟一杯酒  5                                               107年4月18日晚間7時48分許 0000000000 徐永飛 0000000000證人楊鎮屹 B→A  B：大豐路全家，多久 A：10分鐘，買酒嗎 B：不用今天先不用，K菸就好，如果酒要給我的話，明天再過來拿 A：2千的嗎？ B：酒錢明天下班給你可以 A：甚麼意思 B：酒錢明天給你，明天下班給你可以嗎 A：你要幾包 B：1包 偵字第13551 號卷二第101頁                                                                                                                            107年4月18日晚間7時48分許 0000000000 徐永飛  0000000000證人楊鎮屹 A→B B：你要到了喔 A：三分鐘到  6                                107年4月22日下午5時9分許 0000000000 徐永飛  0000000000證人楊鎮屹 B→A B：過來 A：我等一下再過去，我出發再打給你，要幫你帶什麼 B：—個大的就好 A：那你等我一下，現在再手工 B：好掰 偵字第13551 號卷二第101頁背面   107年4月22日下午5時36分許 0000000000 徐永飛  0000000000證人楊鎮屹 A→B A：我現在要過去瞭喔，五分鐘 B：好  7                                                           107年5月4日下午5時19分許 0000000000 徐永飛  0000000000證人楊鎮屹 B→A  B：喂，那個鱷魚皮還有剩嗎?  A：什麼東西？ B：鱷魚皮  A：有有  B：那個我先去問我朋友看他要 A：沒關係阿，我在桃園市區阿，你再打給我，你過10分鐘後打給我好不好 B：好好  偵字第13551 號卷二第101頁背面                                                                                                                                                           107年4月22日晚間6時8分許 0000000000 徐永飛 0000000000證人楊鎮屹 B→A B：嘿，一樣各一就好，到大豐路這 邊 A：好 B：差不多多久會到? A：差不多..15 B：好掰掰   107年4月22日晚間6時22分許 0000000000 徐永飛   0000000000證人楊鎮屹 A→B  A：我到啦，你到了嗎? B：我下個樓就到啦  8                                      107年5月5日上午11時8分許 0000000000 徐永飛  0000000000證人楊鎮屹 A→B A：你打過來又掛掉？ B：不小心按到-大豐路全家 A：幫你帶什麼？一樣各一喔？ B：應該是各一吧，我現在在過去的路上應該各一啦 A：好好，掰掰 偵字第13551 號卷二第101頁背面                                                                                            107年5月5日上午11時22分許 0000000000 徐永飛  0000000000證人楊鎮屹 A→B A：你到了嗎？ B：你到了喔 A：對阿 B：好，這麼快喔，我下樓，很快  9                                                                                      107年5月8日下午2時56分許 0000000000 徐永飛   0000000000證人楊鎮屹 B→A  B：喂，你在睡覺喔? A：對阿，我起來啦 B：我回桃園了，你人在哪裡阿，我去找你 A：八德 B：八德，那約…你到銅鑼灣多 A：你有要酒嗎? B：你現在什麼酒？ A：18要不要？ B：8禁？之前給我的嗎 A：對阿對阿 B：之前給我的，欸，之前給我的不是好像那個蝙蝠還什麼的嗎 A：對對對 B：就類似那個喔 A：對，18的阿，寫18，黑色的 B：黑色的，喔…這樣的話…嗯，我先一樣啦，你先拿一個給我啦，各一啦，阿另外一個一樣明天。明天晚上再跟我拿，可以嗎 A：不是阿，你不是有900塊嗎 B：對阿，900塊我會先給你阿，我今天就是900跟那個，2000塊的利息先給 A：嗯，那還有，然後今天就掛一個 B：對阿，掛一個18歲的那個阿。阿我現在過去銅鑼灣 A：好好 偵字第13551 號卷二第102頁                                                                                                                                                                                                                                                10                                              107年4月10日下午5時58分許 0000000000 徐永飛          0000000000證人蕭育麟 B→A B：有空嗎? A：你在哪 B：我在桃園後站這邊 A：在哪邊 B：聖保祿這邊你知道嗎 A：聖保祿我知道 B：你多久會到 A：差不多15分鐘 B：好，那你到了打給我 A：要幫你買什麼，酒要嘛，幫你買菸 偵字第13551 號卷二第100頁                                                                                                                            107年4月10日晚間6時19分許 0000000000 徐永飛  0000000000證人蕭育麟 A→B B：你到急診室旁邊巷子等我 A：好  11             107年4月11日下午1時04分許 0000000000 0000000000證人蕭育麟 B→A B：有空嗎 A：你一樣在那裏嗎 B：對 A：好，我出發再打給你 偵字第13551 號卷二第100頁                        12                                                                                     107年4月14日上午9時12分許 0000000000 曹立儒  0000000000證人蕭育麟 B→A B：你可以過來了，有錢可以還你了 A：好，你在哪 B：聖保祿這邊 偵字第13551 號卷二第100頁                                                                                                                                                                         107年4月14日上午9時56分許 0000000000 曹立儒 0000000000證人蕭育麟 A→B A：那個等一下是他過去找你 B：你可以叫他快一點 A：有我有跟他講了 B：他現在過來嗎 A：對啊   107年4月14日晚間9時20分許 0000000000 徐永飛  0000000000證人蕭育麟 B→A  B：你去聖保祿那邊 A：我不能給你那個喔 B：我沒有要欠 A：大的小的B：你來再說 A：你講我在過去 B：三千塊 A：好掰掰    107年4月14日晚間9時35分許 0000000000 徐永飛  0000000000證人蕭育麟 B→A  A：你在哪 B：你等我一下子 A：你在家嗎 B：我沒有在家，我想一下 A：你在附近嗎 B：你到那個，你那邊等我5分鐘 偵字第13551 號卷二第100頁背面                                     13                                        107年5月8日下午5時49分許 0000000000 徐永飛 0000000000證人蕭育麟 B→A A：欸 B：聖保祿那頭 A：蛤？ B：聖保祿 A：好，你等我一下 B：幾點? A：我出發打給你 B：直接過來 A：好 偵字第13551 號卷二第100頁背面                                                                                                     107年5月8日晚間6時10分許 0000000000 徐永飛 0000000000證人蕭育麟 A→B A：喂，你下來阿 B：等我一下  14                   107年5月9日凌晨0時19分許 0000000000 徐永飛  0000000000證人蕭育麟 B→A B：喂，銅鑼灣 A：一樣嗎？ B：聖保祿 A：聖保錄哪裡 B：你到急診室旁邊巷子 A：喔好，到了打給你 偵字第13551 號卷二第100頁背面                                     15                                                 107年4月9日晚間7時52分許 0000000000 徐永飛   0000000000證人蘇韋州 B→A B：上班嗎？ A：有你在哪 B：台北監?，大湖路知道嗎 A：你要?幫你買甚? B：菸酒各一，幫我買一包七星 A：菸要幫你買大的嗎 B：沒有幫我買一包七星 A：菸是大的嗎 B：小的，一灌酒，差不多多久會 A：15分鐘 偵字第13551 號卷二第103頁                                                                                                                                     107年4月9日晚間7時52分許 0000000000 徐永飛  0000000000證人蘇韋州 A→B A：到了 B：你騎車還是開車 A：騎車 B：0K，我出去，掰   16                                  107年4月10日晚間8時10分許 0000000000 徐永飛 0000000000證人蘇韋州 B→A(00：47) B：你要忙喔 A：對啊，我要過去嗎 B：當然要啊，不然我打給你幹嘛 A：要幫你帶酒喔 B：我要大的然後一支酒 A：大的一支酒，我要回去拿我身上 　 不夠了喔 偵字第13551 號卷二第103頁                                                                                        107年4月10日晚間9時27分許 0000000000 徐永飛  0000000000證人蘇韋州 A→B A：欸 B：到了喔，掰   17                            107年4月12日晚間8時55分許 0000000000 徐永飛 0000000000證人蘇韋州 B→A B：今天應該不用等吧 A：不用 B：記得順便幫我買一包七星 A：要幫你買飲料嗎，大的嗎 B：小的就好 偵字第13551 號卷二第103頁                                                                      107年4月12日晚間8時55分許 0000000000 徐永飛  0000000000證人蘇韋州 A→B A：到了 B：掰  18                                              107年4月13日晚間8時18分許 0000000000 徐永飛 0000000000證人蘇韋州 B→A (00：35) A：你要什麼嗎？要酒嗎 B：大的然後一灌酒，絮我?一包菸  A：我出門打給你 偵字第13551 號卷二第103頁背面                                                                                                                       107年4月13日晚間8時39分許 0000000000 徐永飛  0000000000證人蘇韋州 A→B  A：我到了  B：OK    107年4月13日晚間9時47分許 0000000000 徐永飛  0000000000證人蘇韋州 B→A  A：我弄好了，我出發打給你 B：好，掰    107年4月13日晚間10時9分許              0000000000 許永飛  0000000000證人蘇韋州 A→B A：到了 B：好   19                            107年4月15日下午1時49分許 0000000000 許永飛 0000000000證人蘇韋州 B→A（00：23) B：大的、一罐酒 A：好 B：那件事，你有跟你們老闆講 A：我們見面講好不好 B：0K，好 偵字第13551 號卷二第104頁                                                                      107年4月15日下午2時34分許 0000000000 徐永飛  0000000000證人蘇韋州 A→B A：到了 B：好   20             107年4月15日晚間23時36分許 0000000000 徐永飛  0000000000證人蘇韋州 A→B  A：酒就小丑，還那個，就咋天拿給你那個 B：那一樣來吧 A：大的、一杯酒，我到了打給你 偵字第13551 號卷二第104頁                        21                                  107年4月23日凌晨3時33分許 0000000000 徐永飛 0000000000證人蘇韋州 B→A B：還有彩惡嗎 A：有，以後電話裡不要講這個好不好 B：我怕你買錯東西 A：沒關西，我們理論上是這個 B：你過來要多久 A：差不多20分鐘 B：OK等你 偵字第13551 號卷二第104頁                                                                                        107年4月23日凌晨3時49分許 0000000000 徐永飛  0000000000證人蘇韋州 A→B A：帥哥你可以出來巷子了 B：0K掰  22                               107年4月25日晚間6時36分許 0000000000 曹立儒  0000000000證人蘇韋州 B→A B：忙嗎？現在可以出門嗎 A：可以 B：小的就好了 A：掰掰 B：多久會到 A：10分鐘吧 偵字第13551 號卷二第104頁                                                                               107年4月25日晚間6時54分許 0000000000 曹立儒  0000000000證人蘇韋州 A→B A：出來 B：好，我出去  23                                                    107年5月5日上午11時0分許 0000000000 徐永飛 0000000000證人蘇韋州 B→A B：欸，有聽到嗎？ A：有 B：現在忙嗎 A：欸，沒關係你說. B：現在有酒嗎？ A：有 B：阿多久會到 A：你要幾瓶 B：一瓶酒然後大菸，多久會到？ A：20分鐘以? B：好，掰 偵字第13551 號卷二第104頁                                                                                                                                              107年5月5日上午11時26分許 0000000000 徐永飛  0000000000證人蘇韋州 B→A B：喂，詐騙集圃 A：我快到了 B：你快到了？還有多久，5分鐘？ A：好，5分鐘，掰  24                                                                107年4月14日凌晨2時3分許                                         0000000000 徐永飛  0000000000證人蘇韋州                            B→A B：你們好像交班了，你知道這嗎 A：你在哪裡 B：你到台北監，我跟你講怎麼走 A：好，我到那邊跟你說 偵字第13551 號卷二第103頁背面                                                                                                                                                                             107年4月14日凌晨2時15分許                                                     0000000000 徐永飛 0000000000證人蘇韋州 A→B(1：00) B：你會看到一個天仁檯運動器 A：你說看到什麼 B：那邊閃黃燈那邊而已 A：閃黃燈哪邊嗎 B：你到那邊等我出去   107年4月14日凌晨2時51分許                           0000000000 徐永飛 0000000000證人蘇韋州 A→B A：你再過3分鐘可以出來，一樣在上次那邊 B：好，掰   107年4月14日凌晨2時55分許                           0000000000 徐永飛 0000000000證人蘇韋州 A→B B：你到了 A：對 B：OK，我出去  
附表三：被告曹立儒扣案物：
編號                 扣案物                      1        含有第二級毒品3,4-亞甲基雙氧甲基安非他命之搖頭丸1顆（含包裝袋1只，毛重0.5607公克，驗餘毛重0.2651公克）                            2        摻有第三級毒品4-甲基甲基卡西酮及硝甲西泮（硝甲氮平）之黑色咖啡包20包（含包裝袋20只，毛重共187.70公克，驗餘毛重共187.24公克）        3        摻有第三級毒品4-甲基甲基卡西酮之白色咖啡包33包（含包裝袋33只，毛重共377.17公克，驗餘毛重共376.62公克）                              4     第三級毒品愷他命6包（含包裝袋7 只及標籤7 張，毛重共7.0077公克，驗餘毛重共7.0056公克）  5  分裝袋（4號）1包                            6  分裝袋（0號）1包                            7  電子磅秤1臺                                  8  門號0000000000號行動電話1支（含SIM卡1張） 9  記事本（販毒帳本）1本